臺灣臺中地方法院刑事判決　　　　　　　100年度易字第536號
公　訴　人　臺灣臺中地方法院檢察署檢察官
被　　　告　黃文茂
上列被告因竊盜案件，經檢察官提起公訴（99年度偵字第16466
號），本院判決如下：
    主  文
黃文茂攜帶兇器毀壞門扇竊盜，累犯，處有期徒刑拾月。
    犯罪事實
一、黃文茂前因竊盜案件，經本院於民國96年6月29日，以96年
    度易字第2849號判處有期徒刑1 年9 月，上訴後，於96年9
    月5 日經臺灣高等法院臺中分院以96年度上易字第1455號判
    決駁回上訴，於96年9 月5 日確定後，經送監執行，甫於98
    年1 月4 日縮短刑期執行完畢。詎仍不知悔改，復基於意圖
    為自己不法所有之犯意，於99年3 月31日（起訴書誤載為99
    年3 月30日）凌晨2 時20分許，駕駛其所有車牌號碼B4-770
    7 號之自用小客車，至臺中市○區○○○路883-1 號莊美芬
    所經營之『悟饕飯包』，先以不明方式燒破上址處所1 樓後
    門廚房對外聯絡之外部紗門上之紗網，以此方式破壞該紗門
    後，再伸手進入該紗門內側，將紗門之門閂拉開，而打開第
    一道門後，繼以不詳方式開啟第二道內門之喇叭鎖，由該後
    門進入上址處所內，並以在『悟饕飯包』店內隨手取得之客
    觀上對人之身體、生命、安全構成威脅而足供兇器使用之鐵
    橇1 支、刀子1 支、鐵鎚2 支及螺絲起子2 支等物，竊取莊
    美芬所有置於櫥櫃內之保險櫃及保險櫃內存放之現金新臺幣
    （下同）22,760元。得手後，黃文茂即將竊得之物置於前開
    自用小客車之後車廂內，並駕駛該車離開。嗣於99年3 月31
    日上午8 時許，為莊美芬在上址發現遭竊報警，經警調閱路
    口監視錄影器，始循線查悉上情。
二、案經臺中市警察局（現改制為臺中市政府警察局，下同）第
    三分局報告臺灣臺中地方法院檢察署檢察官偵查起訴。
    理  由
壹、證據能力部分：
一、按被告以外之人於審判外之言詞或書面陳述，除法律有規定
    者外，不得作為證據；被告以外之人於審判中有下列情形之
    一，其於檢察事務官、司法警察官或司法警察調查中所為之
    陳述，經證明具有可信之特別情況，且為證明犯罪事實之存
    否所必要者，得為證據：一、死亡者。二、身心障礙致記憶
    喪失或無法陳述者。三、滯留國外或所在不明而無法傳喚或
    傳喚不到者。四、到庭後無正當理由拒絕陳述者；該言詞或
    書面陳述，雖不符刑事訴訟法第159 條之1至 第159 條之4
    之規定，而經當事人於審判程序同意作為證據，法院審酌該
    言詞陳述或書面陳述作成時之情況，認為適當者，亦得為證
    據；當事人、代理人或辯護人於法院調查證據時，知有第15
    9 條第1 項不得為證據之情形，而未於言詞辯論終結前聲明
    異議者，視為有前項之同意，刑事訴訟法第159 條第1 項、
    第159 條之3 、第159 條之5 分別定有明文。核其立法理由
    在於傳聞證據未經當事人之反對詰問予以核實，乃排斥其證
    據能力。惟當事人如放棄對原供述人之反對詰問權，於審判
    程序表示同意該等傳聞證據可作為證據，此時，法院除認該
    傳聞證據欠缺適當性外，自可承認其證據能力。又當事人、
    代理人或辯護人於調查證據時，知有刑事訴訟法第159 條第
    1 項不得為證據之情形，卻表示「對於證據調查無異議」、
    「沒有意見」等意思，而未於言詞辯論終結前聲明異議者，
    應視為已有將該等傳聞證據採為證據之同意（參見最高法院
    94年度臺上字第2976號判決意旨）。
二、本件檢察官、被告黃文茂於審判期日，對本案之全部證據之
    證據能力表示無意見（見本院卷第18頁），復於審判期日就
    本院提示之證據於言詞辯論終結前，均未就所調查之證據主
    張有刑事訴訟法第159 條不得為證據之情形（見本院卷第10
    4 頁背面至107 頁），本院審酌該等證據作成時，亦無不適
    當之處，是參考上開最高法院判決要旨，應視為已有將該等
    傳聞之證據採為證據之同意，本案經調查之證據均有證據能
    力。
貳、得心證之理由及論罪科刑
一、訊據被告黃文茂矢口否認有何上揭竊盜犯行，辯稱：伊3 月
    3 0 日晚間在嚴堂榮家即大里陽光按摩院跟李榮裕、嚴堂榮
    打麻將，打到隔日31日凌晨2 點多沒有錢，大約2 點30分左
    右經過國光路轉文心南路要回三民路住處，停留約30至40分
    鐘，拿了大約3 萬元，之後，又沿原來的路線回去繼續打牌
    ，一直打牌到早上8 、9 點的時間，案發當天伊僅是剛好路
    過那裡，伊沒有到悟饕飯包偷錢，印像中也沒有在那附近停
    留云云。經查：
（一）被害人即證人莊美芬於99年3月31日8時許，在上址處所內
      發現遭竊前開財物並報警處理，本案遭竊前，上址住處之
      後門即上開紗門及其門鎖均係完好，並無損壞，本案行竊
      者係將前開紗門燒破後開啟內門之喇叭所後，由該處侵入
      上址處所內，並以原屬被害人所有之鐵橇1 支、刀子1 支
      、鐵鎚2 支及螺絲起子2 支企圖破壞保險箱，嗣後保險箱
      及保險箱內存放之22,760元均為行竊者所竊走等情，業據
      證人莊美芬於警詢及本院審理時證述綦詳（見警卷第2 至
      3 頁、本院卷第51頁背面至第52頁），並有臺中市警察局
      第三分局現場勘察報告及現場採證照片24張（見99年度偵
      字第16466 號卷第18頁至第24頁）附卷可按。再本案行竊
      者係於100 年3 月31日凌晨2 時17分許，駕駛車號B4-770
      7 號自小客車停放在臺中市○區○○○路847 號外，並步
      行至案發地點，但走到一半即折返該自小客車，並自車內
      副駕駛座取出一頂帽子後，再步行前往案發地點，之後，
      於同日2 時46分許戴著帽子駕駛該小客車離去。接著，於
      同日2 時54分許行經文心南路901 巷口後迴轉，並於同日
      2 時55分許行經文心南路與永興五巷之路口不久，於同日
      3 時2 分許，又將該車停放在文心南路847 號前，並再度
      下車邊走邊戴帽子步行前往案發地點，俟於同日4 時45分
      許，行竊者頭戴鴨舌帽雙提著一袋體積不小之箱型物品自
      案發地點走向前揭自小客車停放處，並將該袋箱型物品置
      於該自小客車後行李箱內，於同日凌晨4 時46分許駕駛該
      自小客車離去等情，有職務報告1 份（見警卷第1 頁）、
      現場分析報告1 份（含位置圖及監視錄影器翻拍照片，見
      警卷第17頁至22頁）附卷可資佐證。
（二）又被告於99年3 月31日凌晨2 時20分許，駕駛其所有車牌
      號碼B4-7707 號自用小客車行經臺中市○區○○○路與高
      工路口、於同日凌晨2 時54分許經臺中市○區○○○路90
      1 巷及復於同日凌晨2 時55分行經文心南路、永興五巷口
      之事實，業據被告於警詢（見警卷第7 至8 頁）、本院審
      理中供承不諱（見本院卷第17頁反面、第107 頁），並有
      車籍查詢- 基本資料詳細畫面1 份（見警卷第29頁）、職
      務報告1 份（見警卷第1 頁）、現場分析報告1 份（含位
      置圖及監視錄影器翻拍照片，見警卷第17頁至22頁）附卷
      可資佐證。再警方於99年5 月26日22時5 分許在臺中市○
      村路○段與長春街口，經被告同意搜索其所駕駛之上開自
      用小客車，於其副駕駛座位上扣得被告所有，擔任廚師工
      作戴之米色鴨舌帽一頂等情，亦據被告供承在卷（見警卷
      第10頁），並卷附之照片3 張（見警卷第24至25頁）及扣
      案被告所有之米色鴨舌帽1 頂足憑。復觀諸卷附監視錄影
      器翻拍照片，於99年3 月31日凌晨2 時25分許由上址處所
      附近監視錄影器（文心南路847 號前之監視錄影器，下稱
      A 監視錄影器）所攝之行竊者自其副駕駛座取出之物，以
      及於同日凌晨4 時50分許由A 監視錄影器所攝之行竊者所
      戴之鴨舌帽，與上揭扣得被告所有之米色鴨舌帽甚為相似
      ，且行竊者與被告又有同將所有之鴨舌帽置於所駕駛之自
      用小客車副駕駛座之情況；參以行竊者之身高高度、身型
      、神情及相貌與本件被告極為相似一節，除有前揭監視錄
      影器翻拍照片及查獲照片外，並有照片比對表1 份在卷足
      憑（見警卷第23頁）。另查被告所有車牌號碼B4 -7707號
      自用小客車平日皆為被告所使用，未出借予他人使用一節
      ，業經被告供明在卷（見警卷第7 頁），則綜合前揭證據
      參互以觀，應可認在上址處所附近監視錄影器所攝之行竊
      者係被告無誤。
（三）被告雖以上開情詞置辯，且舉證人李榮裕等人為其不在場
      之人證，並聲請送測謊，而否認有何前揭竊盜犯行；然查
      ：
  １、證人李榮裕、嚴堂榮、吳桂蘭之證述如下：
    (一)證人李榮裕於警詢中證述：（問：你是否認識被告？）我
      是在陽光按摩院打麻將時認識被告，但不很熟識。（問：
      被告稱於99年3 月30日18時許開始，與你在臺中縣大里市
      （已改制為臺中市大里區，下同）新南路陽光按摩院打麻
      將是否屬實? 當時一起打麻將還有何人? ）我曾經與被告
      在陽光按摩院打過麻將，但時間已經不記得了，我不確定
      當天是否有與被告打麻將，也不知道還有誰一起打麻將。
      （問：你與被告共打過幾次麻將? ）約5 次，都是在陽光
      按摩打麻將，但是日期時間我不記得了等語（見99年核退
      字第1030號卷第9 至10頁）；於本院審理時證稱：（問：
      你記不記得99年3 月30日、99年3 月31日在嚴堂榮家跟被
      告打牌？）又不是天天打牌，不記得跟被告打牌的時間。
      （問：你跟被告打牌的這幾次，通常被告打牌到幾點會離
      開？）不一定，打牌不一定同樣一桌4 個人，我通常都是
      傍晚才會到嚴堂榮家打牌，打牌的成員組成不太一樣，有
      人走了，有人會來接，所以打牌的人幾時走，我不記得，
      被告何時走，我不記得。（問：你們有沒有曾經打牌打到
      一半，被告錢輸光要回去拿錢的情形？）好像有1 到2次
      ，被告回去拿錢，還會回來。（問：99年3 月30日晚上到
      31日凌晨，被告有無打牌打到一半中途離開回家拿錢？）
      我沒有辦法確定哪一天，時間那麼久了等語（見本院審理
      卷第40頁背面至第41頁）。
    (二)證人嚴堂榮於警詢中證述：（問：你是否認識被告？）我
      認識。（問：被告稱於99年3 月30日18時許，與你在大里
      市○○路陽光按摩院是否屬實? 當時一起打麻將還有何人
      ? ）日期我忘記了，但3 月期間被告有至我家打過麻將，
      我不確定是否是3 月30日當天。不知道當天還有誰一起打
      麻將。（問：被告於警詢筆錄中稱99年3 月30日18時許，
      有與你及李榮裕、吳桂蘭一起打麻將是否屬實? ）我有與
      被告一起打過麻將，但不確定是否為99年3 月30日當天，
      也不確定是否有與被告於99年月30日18時許，和李榮裕、
      吳桂蘭一起打過麻將等語（見99年核退字第1030號卷第11
      至12頁）；於本院審理時證稱：（問：被告到你那邊是找
      你打牌？）我太太會找被告打牌，我和我太太現在已經離
      婚。（問：被告有無常常到你家打牌？）我太太有叫才有
      來，大概一個星期會來打牌1 次，沒有固定星期幾，因為
      是我太太找他的，我不清處，只是我有看到被告來我家打
      牌，我因為眼睛不好，偶爾有缺一腳才會下去湊人數，李
      榮裕跟我是好朋友。離我家比較近，如果有空就會到我家
      打牌。（問：印象中被告到你家打牌的時間？）有早上、
      晚上、半夜。因為我眼睛比較不好，有時候想休息就去休
      息，到我家打牌的客人有時候很早走，有的時候很晚才走
      ，沒有固定的時間，去我家打牌的客人包括被告何時離開
      ，我不是很清楚。（問：被告有無跟你借過錢？）有，因
      為被告打牌輸了，我有借過被告錢。（問：被告有無曾經
      因為沒有錢中途離開再回來？）我印象中有，有一次我跟
      他玩，輸光了沒有錢，他們我借，我沒有錢，他中途離開
      ，半小時之後才回來，那一次我們都沒有走，等被告回來
      ，那次的牌腳有我、被告、李榮裕。（問：到你們家打牌
      的客人，只有被告打牌到一半，輸光沒有錢，中途離開再
      回來？）只有被告，沒有其他人，那一次凌晨2 、3 點離
      開。（那次的時間？）我家地址在99年4 月16日開幕改做
      按摩之後，就沒有再打牌，這是在這之前的事情，但是哪
      一天我不記得。（問：99年3 月30日或99年3 月31日被告
      有無到你們家打牌？）我忘記了等語（見本院卷第41頁背
      面至第42頁）。
    (三)證人吳桂蘭於警詢中證述：（問：你是否認識被告？）我
      是打麻將時認識被告，曾跟他打過2 次麻將。（問：被告
      稱於99年3 月30日18時許開始，與你在臺中縣大里市○○
      路陽光按摩院打麻將是否屬實? 當時一起打麻將還有何人
      ? ）我於99年3 月30日18時沒有跟被告一起打麻將，因為
      我從來沒有在晚上打麻將。（問：有無其他補充意見?）
      ）我從來沒有在晚上打過麻將，所以99年3 月30日18時我
      不可能跟跟被告一起打麻將等語（見99年核退字第1030號
      卷第13至14頁）。
  ２、依前揭證人李榮裕、嚴堂榮、吳桂欄所述，被告雖曾與上
      開證人一起打過麻將，但由證人吳桂蘭所述，可知其並未
      如被告所稱在99年3 月30日18時許，曾一起在陽光按摩院
      打麻將已明；又依證人李榮裕及嚴堂榮前揭證詞，均無法
      證明被告確實曾於99年3 月30日晚間至同年3 月31日凌晨
      ）期間一直在陽光按摩院打牌之事實。更況縱被告確曾於
      上開時間至前揭陽光按摩院打牌，但被告既自承於中途離
      席，且證人李榮裕、嚴堂榮之證詞亦均無法推翻被告確實
      於99年3 月31日凌晨2 時20分許，駕駛其所有車牌號碼B4
      -7707 號自用小客車行經臺中市○區○○○路與高工路口
      、於同日凌晨2 時54分許經臺中市○區○○○路901 巷及
      復於同日凌晨2 時55分行經文心南路、永興五巷口之事實
      ，是被告所舉不在場證明之人證李榮裕、嚴堂榮、吳桂欄
      ，均無從作為有利於被告之認定。
  ３、另被告雖辯稱伊未曾在案發地點附近停留，本案所引用之
      A 監視錄影器所錄製之車輛、車型、顏色、車牌號碼皆晦
      暗不清云云；惟查，被告確於99年3 月31日凌晨2 時20分
      許，駕駛其所有車牌號碼B4-7 707號自用小客車行經臺中
      市○區○○○路與高工路口，並於同日凌晨2 時54分許行
      經臺中市○區○○○路901 巷等情，已如前述，倘被告供
      稱其於回家拿錢之來回路途中未曾停下來過一節屬實（見
      本院卷第107 頁反面），則臺中市○○○路與高工路口處
      距離臺中市○○○路901 巷口處僅相隔500 公尺，何以被
      告所駕駛之上開自用小客車行駛時間長達30餘分鐘之久？
      又依一般經驗法則，本案犯罪時間為深夜，斯時理當甚少
      人往來，以一般人行車動態之狀態而言，何以無故消失於
      監視錄影器30餘分鐘之久，則被告辯稱出現於監視錄影器
      A 之自用小客車及行竊之人非被告本人云云，顯係事後推
      諉之詞，不足採信。況被告辯稱其於案發當時係為自臺中
      縣大里市陽光按摩院至三民路1 段50巷住處拿錢再回去打
      牌等語，衡情在當時處回家拿錢之情急狀態下，理應以最
      短之路途沿國光路到西區，然被告卻繞路行經本案竊盜案
      發地點，且被告亦始終未能提出其於凌晨甚少人出沒時分
      ，何以身在案發現場附近之合理可信緣由，其徒託空言，
      核屬卸責之詞，不足採信。
  ４、至被告又辯稱被害人莊美芬所失竊之保險箱應有相當之重
      量，該行竊者應無能力以一人之力搬動云云；然比較上址
      處所附近之監視錄影器翻拍照片，行竊者於99年3 月31日
      凌晨4 時52分許離開案發現場時，雙手確實攜帶有一定體
      積之物體，該物體之大小相仿於證人莊美芬失竊之保險箱
      大小一節，亦業據證人莊美芬於本院審理時到庭證稱：（
      問：《提示警卷第21頁》上方左邊第一張竊賊手上有拿1
      個箱子，該箱子的大小是否跟你所有的保險箱的大小是一
      樣的？）應該是吧等語（見本院卷第53頁），並有現場採
      證照片及監視錄影器翻拍照片在卷可佐（見99年度偵字第
      16 466號卷第21頁反面至第22頁、警卷第21頁、第23頁）
      。且若非該物體具有一定之質量，行竊者為一具有中等身
      材之成年男子，何須以雙手提之？又證人莊美芬於本院審
      理時證稱：本件行竊者係將保險箱拔起來，保險箱釘的很
      淺，用手就可以拔起來，我們的櫃子沒有破壞的痕跡，整
      個保險箱抱到二樓等語（見本院卷第52頁），足見行竊者
      既能以單人之力將該保險箱搬至二樓，則何以無從以單人
      之力將之搬離案發現場？再衡諸被告與證人莊美芬間互不
      相識，並無怨隙一節亦據被告直言不諱（見警卷第8 頁）
      ，且證人莊美芬甚至於本院審理時表示願意原諒竊賊等語
      （見本院卷第53頁反面），則證人莊美芬在與被告素無怨
      隙且經具結而為證述之情形下，實無甘冒偽證罪之風險而
      故為攀誣構陷被告之動機及可能，證人莊美芬於本院審理
      時之前開證言，自具憑信性，堪予憑埰。是被告上開所辯
      顯無足採信。
  ５、末查，本案經本院依被告之聲請，安排鑑定機關對被告進
      行測謊鑑定，經鑑定結果，對於所詢問題(1) 那天（99/3
       /31 ）悟饕飯店內的保險箱是不是你偷的？（答：不是）
      。(2)那天（99/3/31 ）你有沒有偷走悟饕飯店內的保險
      箱？（答：沒有）。均無法鑑判一情，有臺灣臺中地方法
      院檢察署100 年7 月11日2011C0081 號測謊鑑定書在卷可
      稽（見本院卷第60至84頁），則本件測謊鑑定結果既無法
      鑑判，自無從據為有利或不利被告之認定，併此指明。
（四）綜上所述，本案事證明確，被告上開竊盜犯行洵堪認定，
      應依法論科。
二、論罪科刑：
（一）查被告行為後，刑法第321 條業經總統於100 年1 月26日
      以華總一義字第100 00015561號令公布修正，並於100 年
      1 月28施行，本件被告前揭行為時，刑法第321 條加重竊
      盜罪規定為：「犯竊盜罪而有左列情形之一者，處6 月以
      上、5 年以下有期徒刑：一、於夜間侵入住宅或有人居住
      之建築物、船鑑或隱匿其內而犯之者。二、毀越門扇、牆
      垣或其他安全設備而犯之者。三、攜帶兇器而犯之者。四
      、結夥三人以上而犯之者。五、乘火災、水災或其他災害
      之際而犯之者。六、在車站或埠頭而犯之者。前項之未遂
      犯罰之。」，而修正後之刑法第321 條則規定為：「犯竊
      盜罪而有下列情形之一者，處6 月以上、5 年以下有期徒
      刑，得併科新臺幣10萬元以下罰金：一、侵入住宅或有人
      居住之建築物、船艦或隱匿其內而犯之者。二、毀越門扇
      、牆垣或其他安全設備而犯之者。三、攜帶兇器而犯之者
      。四、結夥三人以上而犯之者。五、乘火災、水災或其他
      災害之際而犯之者。六、在車站、埠頭、航空站或其他供
      水、陸、空公眾運輸之舟、車、航空機內而犯之者。前項
      之未遂犯罰之。」，是被告等行為後法律已有變更，應依
      刑法第2 條第1項 之規定，為「從舊從輕」之比較。本案
      經比較新舊法後，因修正前刑法第321 條第1 項規定並未
      規定得併科新臺幣10萬元以下罰金，是以修正前刑法第32
      1 條之規定，有利於被告，自應適用修正前刑法第321 條
      之規定，合先敘明。
（二）按刑法第321 條第1 項第3 款所稱「兇器」，其種類並無
      限制，凡客觀上足以對人之生命、身體、安全構成威脅，
      具有危險性之兇器均屬之，且祗須行竊時攜帶此種具有危
      險性之兇器已足，並不以攜帶之初有行兇之意圖為必要（
      最高法院79年臺上字第5253號判例意旨參照）。次按刑法
      第321 條第1 項第3 款所謂之「攜帶兇器」，祇須於行竊
      時攜帶具有危險性之兇器已足，該兇器不必原屬行竊者本
      人所有，亦不以自他處攜至行竊處所為必要，縱在行竊場
      所隨手拾取應用，其有使人受傷之危險既無二致，自仍應
      屬上述「攜帶兇器」之範疇（最高法院90年度臺上字第12
      61號判決意旨參照）。查被告持以竊盜之鐵橇1 支、刀子
      1 支、鐵鎚2 支及螺絲起子2 支等工具均為金屬材質等情
      ，有卷附之現場採證照片可稽（見警卷第23頁背面），是
      被告行竊工具在客觀上顯對人之生命、身體、安全構成威
      脅，屬刑法第321 條第1 項第3 款所稱之兇器，且揆諸上
      開判決意旨，縱該等工具屬行竊場所主人所有，仍無礙於
      攜帶兇器要件之成立。次按刑法第321條第1項第2款所謂
      毀越門扇牆垣，係指毀損或超越及踰越門扇牆垣而言，與
      用鑰匙開鎖或撬開門鎖啟門入室者不同。上開條文係將「
      門扇」、「牆垣」、「其他安全設備」並列，則所謂「門
      扇」應專指門戶而言，指分隔住宅或建築物內外之出入口
      大門而言；至所謂「其他安全設備」，指門扇、牆垣以外
      ，依社會通常觀念足認為防盜之一切設備者，即屬相當（
      最高法院22年上字第454 號、25年上字第4168號判例、69
      年度臺上字第2415號判決意旨參照）。查本件被害人莊美
      芬經營處所後門遭被告破壞之紗門，係以門閂閂住之紗門
      ，除具有通風、防盜之功能外，亦具分隔建築物內外入出
      口之功能（見99年度偵字第16466 號卷第20頁背面現場採
      證照片），而再紗門上之紗網附著於紗門上，即為門扇之
      一部分。是本案被告毀壞紗門門扇上之紗網，再伸手進入
      該紗門內側，拉開紗門之門閂，再以不詳方式開啟第二道
      內門之喇叭鎖後，進入上址處所竊取財物，核其所為，係
      犯修正前刑法第321 條第1 項第3 款、第2 款之攜帶兇器
      毀壞門扇竊盜罪。
（三）被告破壞被害人莊美芬所有之紗門之毀損行為，已結合於
      所犯加重竊盜之罪質中，無更行構成毀損罪之餘地，併予
      敘明（最高法院27年上字第1887號判例、最高法院92年度
      臺非字第6 號判決參照）。
（四）本件公訴意旨認被告於夜間侵入被害人莊美芬所經營之悟
      饕飯包行竊，係觸犯刑法第321 條第1 項第1 款之加重竊
      盜罪嫌；惟按刑法第321 條第1 項第1 款所謂有人居住之
      建築物，雖不以行竊時居住之人即在其內為必要，但必須
      通常為人所居住之處所，始足以當之，（最高法院47年臺
      上字第859 號判例意旨參照）。查證人莊美芬於本院審理
      時證稱：案發地點一樓是便當店營業場所，二樓是儲藏室
      並有隔一間休息室，提供上班員工中午休息使用，晚上沒
      有人居住等語（見本院卷第51頁背面），是尚難認證人莊
      美芬或店內員工有居住其內之意思，本件被告行竊地點非
      屬住宅或有人居住之建築物，不能論以於夜間侵入住宅竊
      盜罪，公訴意旨上開認定，容有誤會。惟同一竊盜犯行如
      僅有加重事由之增減變更，仍屬實質上之一罪，只需就公
      訴意旨認定未洽部分予以敘明更正即可，無庸變更起訴法
      條或為無罪之諭知，併此敘明。
（五）被告前因竊盜案件，經本院於96年6 月29日，以96年度易
      字第2849號判處有期徒刑1 年9 月，上訴後，於96年9 月
      5 日經臺灣高等法院臺中分院以96年度上易字第1455號判
      決駁回上訴，於96年9 月5 日確定後，經送監執行，甫於
      98年1 月4 日縮短刑期執行完畢一情，有臺灣高等法院被
      告前案紀錄表在卷可按，其於有期徒刑之執行完畢後，5
      年以內故意再犯本件有期徒刑以上之罪，為累犯，應依刑
      法第47條第1 項之規定加重其刑。
（六）爰審酌被告前已有多次竊盜前科，有上開前案紀錄表附卷
      可稽，素行欠端，且於前案執行完畢後僅一年有餘，即再
      犯本案，可見其尚未警惕思過，再參酌被告有正當廚師工
      作賴以為生（參警局調查筆錄個人基本資料），卻仍妄以
      竊盜手段不勞而獲，觀念顯有偏差，又其犯罪手段係以攜
      帶兇器、毀壞門扇方式為之，對民眾生命身體具有潛在危
      害，犯罪情節難謂輕微，又犯後不僅未歸還所竊之物，亦
      未與被害人莊美芬和解，賠償被害人莊美芬所受損害，態
      度不佳等一切情狀，量處如主文所示之刑，以資懲儆。
（七）至扣案之米色鴨舌帽1 頂固為被告所有且於犯案時所配戴
      之物，惟上開物品係日常生活普遍使用之物，顯非專供犯
      罪所用，且仍有正當用途之需要，認尚無沒收必要，爰不
      予諭知沒收，附此敘明。
據上論斷，依刑事訴訟法第284 條之1 、第299 條第1 項前段，
刑法第2 條第1 項前段、修正前刑法第321 條第1 項第2 款、第
3 款、第47條第1 項，判決如主文。
本案經檢察官李莉玲到庭執行職務。
中    華    民    國  100    年    8      月    30    日
                   刑事第十二庭  法  官  莊秋燕
以上正本證明與原本無異。
如不服本判決應於收受判決後10日內向本院提出上訴書狀，並應
敘述具體理由；其未敘述上訴理由者，應於上訴期間屆滿後20日
內向本院補提理由書（均須按他造當事人之人數附繕本）「切勿
逕送上級法院」。
                                 書記官  楊賀傑
中    華    民    國   100    年    8     月    30    日
附錄本案論罪科刑法條：
修正前刑法第321條
犯竊盜罪而有下列情形之一者，處六月以上、五年以下有期徒刑
：
一、於夜間侵入住宅或有人居住之建築物、船艦或隱匿其內而犯
    之者。
二、毀越門扇、牆垣或其他安全設備而犯之者。
三、攜帶兇器而犯之者。
四、結夥三人以上而犯之者。
五、乘火災、水災或其他災害之際而犯之者。
六、在車站或埠頭而犯之者。
前項之未遂犯罰之。